Minutes et répertoires du notaire Germain ANGOT, 5 juillet 1701 - 27 mars 1724 (étude XII)
Archives nationales
- Minutes de Germain ANGOT, 13 février 1685 - 1771; MC/ET/XII/262 - MC/ET/XII/589
  - Minutes. 1717, mai - 1717, août, mai 1717 - août 1717; MC/ET/XII/336
    - Constitution concernant Edme Fourier, architecte expert juré, entrepreneur des bâtiments du Roi, rue Culture Sainte-Catherine. 2 actes., 8 mai 1717; MC/ET/XII/336
      deux actes à la même date
      constitution de rente; Couture-Sainte-Catherine (rue de la); Fourier, Edme; architecte; chef d'entreprise
    - Poitevin (Jacques) maître maçon quai des Ormes § bail par la veuve de .., 12 mai 1717; MC/ET/XII/336
      bail; Poitevin, Jacques
    - Ruault (Joseph) maître coutelier à Paris § Testament de la veuve de .., 28 mai 1717; MC/ET/XII/336
    - Delafosse (Paul), marchand orfèvre joaillier, quai de l'Horloge du Palais § Bail à .., 6 juillet 1717; MC/ET/XII/336
      bail; Delafosse, Paul
    - Laprevie (Gervais) maître maçon port Landry § Cautionnement par .., 23 juillet 1717; MC/ET/XII/336
      Laprevie, Gervais
    - Richard (Martin) maître fondeur rue de la Feronnerie § bail par ..; Cf. 17 juillet 1717, 24 juillet 1717; MC/ET/XII/336
      bail; Richard, Martin
    - Tessier (Arnoul), maître peintre, Pont Notre-Dame § Cautionnement par .., 11 août 1717; MC/ET/XII/336
      Tessier, Arnoul
    - Bail par Edme Fourier, architecte juré expert des bâtiments du Roi, rue Culture Sainte-Catherine., 31 août 1717; MC/ET/XII/336
      bail; Couture-Sainte-Catherine (rue de la); Fourier, Edme; architecte; architecte
  - Minutes. 1717, septembre - 1717, décembre, septembre 1717 - décembre 1717; MC/ET/XII/337
    - Courois (Valentin) maître potier d'étain sur l'aile du Pont Marie § Vente par la veuve de .., 7 septembre 1717; MC/ET/XII/337
      acte de vente; Courois, Valentin
    - Procuration donnée par Claude Marc MAGNY, ancien de l'Académie royale de danse, homme de chambre du duc de Lorraine, à Luneville, à Dominique MAGNY, ancien de l'Académie royale de danse, rue Saint-Louis, son père., 22 septembre 1717; MC/ET/XII/337
      procuration; Lunéville (Meurthe-et-Moselle); Magny, Claude-Marc; Magny, Dominique
    - Coconier (Adam) menuisier rue Saint-Nicolas § Cautionnement par .., 23 septembre 1717; MC/ET/XII/337
      Coconier, Adam
    - Constitution concernant Edme Fourier, architecte entrepreneur de bâtiments du Roi, rue Culture Sainte-Catherine., 27 septembre 1717; MC/ET/XII/337
      en note: 26 juillet 1717, obligation manque
      constitution de rente; Couture-Sainte-Catherine (rue de la); Fourier, Edme; chef d'entreprise
    - Patons (Pierre) maître potier d'étain rue Bourg-l'Abbé § bail par .., 7 octobre 1717; MC/ET/XII/337
      bail; Patons, Pierre
    - Tripart (Claude), marchand orfèvre joaillier, quai des Orfèvres § Déclaration, 4 novembre 1717; MC/ET/XII/337
      déclaration; Tripart, Claude
  - Minutes. 1718, janvier - 1718, mars, janvier 1718 - mars 1718; MC/ET/XII/338
    - Couroys (Valentin) maître potier d'étain sur l'aile de Pont Marie § Vente par la veuve de .., 8 janvier 1718; MC/ET/XII/338
      acte de vente; Couroys, Valentin
    - Contrat pour trois ans, entre Magdelaine Fiche et Edme Fourier, maître maçon architecte, juré expert, au profit de Charles Fiche, âgé de 20 ans, neveu de ladite Magdelaine Fiche. Il lui enseignera son art, l'entretiendra d'ouvrages tant qu'il aura. L'apprenti se logera et nourrira selon son état. La première année, il recevra pour salaire, 185 L, la deuxième, 195, la troisième, 205., 9 janvier 1718; MC/ET/XII/338
      contrat d'apprentissage; Fiche, Charles; Fiche, Madeleine; Fourier, Edme; architecte; maçon
    - Quittance concernant Edme Fourier, architecte entrepreneur de bâtiments du Roi, rue Culture Sainte-Catherine., 24 janvier 1718; MC/ET/XII/338
      quittance; Couture-Sainte-Catherine (rue de la); Fourier, Edme; architecte; chef d'entreprise
    - Liegeart (Pierre), menuisier, rue Bourg-l'Abbé § Inventaire après décès de la femme de .., 22 février 1718; MC/ET/XII/338
      inventaire après décès; Liegeart, Pierre
    - doreur sur cuivre (alloué) § Contrat pour un an, entre Jean Hardy, tailleur de pierres, et Paul Fabre, doreur, sur cuivre, au profit de Girard Hardy, âgé de 17 ans, fils dudit Jean Hardy. Logé, nourri, blanchi. Moyennant 50 l., 27 mars 1718; MC/ET/XII/338
      décorateur
    - Fabre (Paul) doreur sur cuivre fg. Saint Antoine § Alloué, 27 mars 1718; MC/ET/XII/338
      Fabre, Paul
    - Petit (Thomas) maître tapissier à Paris § Cautionnement pour .., 29 mars 1718; MC/ET/XII/338
      Petit, Thomas
  - Minutes. 1718, avril - 1718, juin, avril 1718 - juin 1718; MC/ET/XII/339
    - Cautionnement par Denis Josseray, architecte du Roi au Vieux Louvre, ensemble avec Gabriel Chireix, inspecteur des bâtiments du Roi, pour Ambroise Fisson, fermier judiciaire du fief d'Alibon, paroisse de Rochette., 12 avril 1718; MC/ET/XII/339
      Précisions sur les lieux: Rochette (?)--Alibon
      cautionnement; Louvre (palais du); Chireix, Gabriel; Fisson, Ambroise; Josseray, Denis; architecte
    - Cautionnement par Jean BISSONI, comédien du duc d'Orléans, rue Française., 13 avril 1718; MC/ET/XII/339
      Théâtre XVIIIe siècle (395 actes), par Valérie Brousselle, Guillaume Nahon, Xenia Pamfilova, v. 1960-2000 (fichier papier entièrement dématérialisé; voir contexte dans le Plan d’orientation général - Notaires de Paris, guides thématiques du Minutier).
      cautionnement; Française (rue); Bissoni, Jean; acteur
    - Procuration donnée par Claude Marc MAGNY, valet de chambre du duc de Lorraine et maître à danser des princes à Lunéville, à son père, Dominique MAGNY, ancien de l'Académie royale de danse., 10 mai 1718; MC/ET/XII/339
      procuration; Lunéville (Meurthe-et-Moselle); Magny, Claude-Marc; Magny, Dominique; employé de maison; enseignant; danseur
    - Flatier (Jean-Baptiste), orfèvre, rue de la Calande § Désistement, 16 mai 1718; MC/ET/XII/339
      renonciation; Flatier, Jean-Baptiste
    - Regnard (Martin), orfèvre, place Dauphine § Désistement, 16 mai 1718; MC/ET/XII/339
      renonciation; Regnard, Martin
    - Regnard (Louis Albert), marchand orfèvre, place Dauphine § Désistement, 16 mai 1718; MC/ET/XII/339
      renonciation; Regnard, Louis Albert
    - Cautionnement par Joseph BALLETTI dit Mario et Jacques RAGUZINI, comédiens italiens du duc d'Orléans, rue du Renard et rue Pavée., 17 mai 1718; MC/ET/XII/339
      cautionnement; Pavée (rue); Renard (rue du); Balletti dit Mario, Joseph (....-1762); Raguzini, Jacques; acteur
    - Cautionnement par François MATERAZI, comédien italien du duc d'Orléans, rue Mauconseil., 17 mai 1718; MC/ET/XII/339
      Mauconseil (rue); Materazi, François; acteur
    - Cautionnement par Louis RICCOBONI, comédien italien ordinaire du duc d'Orléans, rue du Renard., 17 mai 1718; MC/ET/XII/339
      cautionnement; Renard (rue du); Riccoboni, Louis (1676-1753); acteur
    - Cautionnement par Thomas VISENTINI, comédien italien du duc d'Orléans, rue Comtesse d'Artois., 17 mai 1718; MC/ET/XII/339
      cautionnement; Comtesse-d'Artois (rue de la); Visentini, Thomas (1682-1739); acteur
    - François (François) maître maçon rue Saint Louis § Mariage de la fille de .., 19 mai 1718; MC/ET/XII/339
      contrat de mariage; François, François
    - Delarivière (Charles) menuisier rue Saint-Louis § Apprentissage, 22 mai 1718; MC/ET/XII/339
    - Daustel (Guillaume) marchand joaillier quai de la Mégisserie § Cautionnement par la veuve de .., 30 mai 1718; MC/ET/XII/339
    - Caron (Laurent) menuisier à Persan § bail à ferme à .., 21 juin 1718; MC/ET/XII/339
      bail; Caron, Laurent
  - Minutes. 1718, juillet - 1718, août, juillet 1718 - août 1718; MC/ET/XII/340
    - Lemaire (Jean Baptiste), maître peintre, rue du Grand Hurleur § Cautionnement par .., 10 juillet 1718; MC/ET/XII/340
    - Constitution concernant Edme Fourier, architecte juré expert, rue Culture Sainte-Catherine., 23 juillet 1718; MC/ET/XII/340
      constitution de rente; Couture-Sainte-Catherine (rue de la); Fourier, Edme; architecte
    - Baudemant (Alexis) tapissier, valet de chambre du marquis de Bretonvilliers; Hôtel de Bretonvilliers § Mariage de .., 26 juillet 1718; MC/ET/XII/340
      contrat de mariage; Baudemant, Alexis
    - Doucet (Jacques) maître maçon; rue de la Femme sans tête § transport, 27 juillet 1718; MC/ET/XII/340
      Doucet, Jacques
    - Grandhomme (Pierre) maître maçon entrepreneur de bâtiments rue des Moineaux § Devis et marché (réparations), 4 août 1718; MC/ET/XII/340
      devis; marché; Grandhomme, Pierre
    - Barillet (Louis) maître peintre (Académie de Saint Luc) rue du Gros Chenet § Devis et marché (réparations), 4 août 1718; MC/ET/XII/340
      devis; marché; Barillet, Louis
    - Hassé (Antoine) maître serrurier rue des Rosiers § Devis et marché (réparations), 4 août 1718; MC/ET/XII/340
      devis; marché; Hassé, Antoine
    - Haneuse (Jacques) maître sculpteur marbrier rue Poissonnière § Devis et marché (réparations), 4 août 1718; MC/ET/XII/340
      devis; marché; Haneuse, Jacques
    - Gontier (Charles), maître peintre, fermier judiciaire de la seigneurie de Bornat § Cautionnement pour .., 13 août 1718; MC/ET/XII/340
      cautionnement; Gontier, Charles
    - Tassart (Pierre) maçon rue Sainte-Marguerite § Autorisation, 14 août 1718; MC/ET/XII/340
      Tassart, Pierre
    - Delaunay (Jean Baptiste) maçon à Fontainebleau § Vente à .., 15 août 1718; MC/ET/XII/340
      acte de vente; Delaunay, Jean Baptiste
  - Minutes. 1718, septembre - 1718, décembre, septembre 1718 - décembre 1718; MC/ET/XII/341
    - Procuration donnée par Claude Marc MAGNY, valet de chambre du duc de Lorraine et maître à danser des princes à Nancy, à son père, Dominique MAGNY, ancien de l'Académie royale de danse., 5 octobre 1718; MC/ET/XII/341
      procuration; Magny, Claude-Marc; Magny, Dominique; employé de maison; enseignant; danseur
    - Delanoue (Bernard) maître Cartier rue des Deux Ponts § Testament de ..; Compte et Vente, 5 octobre 1718; MC/ET/XII/341
      testament; acte de vente; Delanoue, Bernard
    - Bourcier (Louis), maître peintre, sur le pont Marie § Acceptation de congé, 11 octobre 1718; MC/ET/XII/341
      accord; Bourcier, Louis
    - Derougemaille (Philippe), marchand orfèvre, Marché Neuf § Cautionnement par .., 13 octobre 1718; MC/ET/XII/341
      cautionnement; Derougemaille, Philippe
    - Bienassé (Jean) maître Serrurier rue Saint Louis § Vente, 16 octobre 1718; MC/ET/XII/341
      acte de vente; Bienassé, Jean
    - Gabriel (Jacques Martin) maître serrurier rue Traversière § Vente confirmée, 16 octobre 1718; MC/ET/XII/341
      acte de vente; Gabriel, Jacques Martin
    - Vaillant (Pierre) maître fondeur rue Jean Mollet § Cautionnement par .., 19 octobre 1718; MC/ET/XII/341
      Vaillant, Pierre
    - Mariage de Charles NORMAND, peintre ordinaire des bâtiments du Roi, quai Conti., 10 novembre 1718; MC/ET/XII/341
      contrat de mariage; Conti (quai de); Normand, Charles; peintre
  - Minutes. 1719, janvier - 1719, février, janvier 1719 - février 1719; MC/ET/XII/342
    - DAMBOISE (famille) § Constitution, 11 janvier 1602; MC/ET/XII/342; fol. XVIII
      constitution de rente
    - Quittance de Nicolas de LARGILLIERE, peintre ordinaire du Roi en son Académie à Paris., 12 février 1719; MC/ET/XII/342
      quittance; Largillière, Nicolas de (1656-1746); peintre
    - Constitution concernant Edme Fourier, architecte entrepreneur de bâtiments, rue Culture Sainte-Catherine., 13 février 1719; MC/ET/XII/342
    - Pollet (Etienne), marchand orfèvre, Pont au Change § Bail à .., 18 février 1719; MC/ET/XII/342
  - Minutes. 1719, mars - 1719, avril, mars 1719 - avril 1719; MC/ET/XII/343
    - CONFLANS (église Saint-Pierre de) § Quittance par les marguilliers, 4 juin 1614; MC/ET/XII/343; fol. III/C/I
      quittance; Charenton-le-Pont (Val-de-Marne)
    - Doucet (Jacques) maître maçon entrepreneur de bâtiments rue de la Femme sans tête § Transaction entre .. et dame Catherine Tuffet, veuve du marquis d'Atry, au sujet des ouvrages faits dans un des pavillons du Château d'Atry., 17 mars 1719; MC/ET/XII/343
      accord; Doucet, Jacques
    - Devis et marché pour la reconstruction d'une maison appartenant à Noel Rozier, maître menuisier, sise Grande Rue Saint-Jacques, suivant les plans ci-joints; les travaux seront conduits par Jacques Doucet, maître maçon, entrepreneur de bâtiment, rue de la Femme sans tête., 23 mars 1719; MC/ET/XII/343
      marché; Femme-sans-Tête (rue de la); Saint-Jacques (rue); Doucet, Jacques; Rozier, Noël; maçon; menuisier
    - George (Louis), maître peintre, sur le Pont-Marie, estime les tableaux, dont une copie d'après Le Brun § Inventaire après décès de Claude Baudoin de Charnoul, maréchal de camp de cavalerie légère, 5 avril 1719; MC/ET/XII/343
      inventaire après décès; George, Louis; Baudoin de Charnoul, Claude
    - Cahier des délibérations des créanciers de défunt Thomas GORGET, conseiller au Châtelet. Dominique Magny, maître de l'Académie royale de danse. Rue St Louis., 20 avril 1719; MC/ET/XII/343
      constitution de rente; Saint-Louis (rue); Magny, Dominique; Gorget, Thomas
  - Minutes. 1719, mai - 1719, juin, mai 1719 - juin 1719; MC/ET/XII/344
    - Barancourt (Claude) marchand éventailliste rue Saint Martin § Cautionnement par .., 2 mai 1719; MC/ET/XII/344
    - Bail par Jacques Doucet, architecte, rue de la Femme- sans-Tête., 16 mai 1719; MC/ET/XII/344
      bail; Femme-sans-Tête (rue de la); Doucet, Jacques; architecte
    - Vigneron (Guillaume) maître coutelier rue de la Coutellerie § Compte et quittance de la veuve et des héritiers de .., 1er juin 1719; MC/ET/XII/344
      quittance; Vigneron, Guillaume
    - Vigneron (Pierre) maître coutelier à Paris § Compte et quittance, 1er juin 1719; MC/ET/XII/344
      quittance; Vigneron, Pierre
    - Vigneron (Maurice) maître coutelier rue de la Coutellerie § Compte et quittance, 1er juin 1719; MC/ET/XII/344
      quittance; Vigneron, Maurice
    - Cautionnement par Pierre Nativelle, architecte des bâtiments du Roi, rue Pavée, pour Nicolas Landru, fermier judiciaire du château et seigneurie des Plasse., 20 juin 1719; MC/ET/XII/344
      cautionnement; Pavée (rue); Landru, Nicolas; Nativelle, Pierre; architecte
  - Minutes. 1719, juillet - 1719, août, juillet 1719 - août 1719; MC/ET/XII/345
    - DEVAUX (Pierre) Maçon; Chantilly § Transport d'une rente de 55 livres 20 sols au principal de 4000 livres au profit de .. par le prince de Condé., 8 mars 1709; MC/ET/XII/345
      transport de droits; Devaux, Pierre
    - Thiboust (Sébastien) maître serrurier rue de Bourbon § Vente, 16 octobre 1718; MC/ET/XII/345
      acte de vente; Thiboust, Sébastien
    - La Forge (Charles) maître serrurier rue de Gesvres § Quittance, 5 juillet 1719; MC/ET/XII/345
      quittance; La Forge, Charles
    - Devis des ouvrages de maçonnerie, charpenterie, sculpture etc. pour la construction d'une maison rue Saint-Dominique que M. Fontenay étant aux droits de François Duret, président du Grand Conseil du Cabinet du Roi, s'oblige de faire construire pour Mme de Nointel. prix 92000 l. Marché avec François Léger, maître maçon, entrepreneur de bâtiments, faubourg du Temple, 8 juillet 1719; MC/ET/XII/345
      Plans, dessins, élévations, traité joints
      marché; Saint-Dominique (rue); Temple (faubourg); Duret, François; Fontenay (M. de); Léger, François; Nointel (Mme de); chef d'entreprise; maçon; magistrat
    - Contrat de mariage entre Charles-Joseph-Eugène de TOURNAY, comte d'Oisy et Benigne de MASSUAU, fille de Jean-Louis de MASSUAU, marquis d'Arcelot, conseiller au Grand Conseil du Roi., 9 juillet 1719; MC/ET/XII/345
      En faveur du mariage, le père de la future donne une tapisserie de Haute-lice représentant l'histoire de Sertorius.
      contrat de mariage; Massuau, Bénigne de (16..?-1783); Massuau, Jean Louis de (16..-1719); Tournai d'Assignies, Charles Joseph Eugène de (1694-1764); magistrat
    - Bouillerot (Luc) maître fondeur rue des Arcis § Quittance, 10 juillet 1719; MC/ET/XII/345
      quittance; Bouillerot, Luc
    - Tripart (Claude), marchand orfèvre joaillier, quai des Orfèvres § Création de pension, 10 juillet 1719; MC/ET/XII/345
      constitution de rente; Tripart, Claude
    - Apprentissage de Maurice RAVET pour quatre ans avec Antoine FREMONT, maître à danser, cimetière Saint-Jean, moyennant 60 l. En présence de François BOURDIN, rue Vieille-du-Temple, Charles GOUPY, rue de Seine, et Pierre DESHAYES, rue Charlot, maîtres à danser et jurés de leur Communauté., 16 juillet 1719; MC/ET/XII/345
      contrat d'apprentissage; Cimetière-Saint-Jean (place du); Seine (rue de); Vieille-du-Temple (rue); Charlot (rue); Fremont, Antoine; Ravet, Maurice; Bourdin, François; Goupy, Charles; Deshayes, Pierre; enseignant; danseur
    - Guillaume (sieur) maître ébéniste quai d'Orléans § Délégation, 18 juillet 1719; MC/ET/XII/345
      Guillaume, sieur
    - Gault (sieur) horloger quai d'Orleans § Délégation, 18 juillet 1719; MC/ET/XII/345
    - Née (Jean) maître serrurier rue du Calvaire § Mariage de .., 22 juillet 1719; MC/ET/XII/345
      contrat de mariage; Née, Jean
    - Derougemaillé (Philippe), marchand orfèvre joaillier, au Marché Neuf § Cautionnement par .., 23 juillet 1719; MC/ET/XII/345
      cautionnement; Derougemaillé, Philippe
    - Vergé (Jacques), maître menuisier, rue Sainte-Croix-de-la-Bretonnerie § Cautionnement par .., 27 juillet 1719; MC/ET/XII/345
      cautionnement; Vergé, Jacques
    - Convers (Pierre) maître maçon quai de Bourbon § procuration de la veuve de -, 31 juillet 1719; MC/ET/XII/345
      procuration; Convers, Pierre
    - Lesellier (Gabriel) marchand tapissier pont Saint Landry § Apprentissage, 31 juillet 1719; MC/ET/XII/345
      contrat d'apprentissage; Lesellier, Gabriel
    - tapissier (apprentissage) § Contrat pour 6 ans, entre M. de Monceau, greffier au Parlement, et Gabriel Lesellier, marchand tapissier, au profit de Thomas, Bahaut, âgé de 24 ans, domestique dud. Monceau. Logé, nourri, trois demi septiers de vin par jour. M. de Monceau le fera blanchir et vêtir Moyennant 400 l., 31 juillet 1719; MC/ET/XII/345
    - Bucaille (Pierre) graveur en taille douce au Marché Neuf § Quittance, 4 août 1719; MC/ET/XII/345
      quittance; Bucaille, Pierre
    - Comparution concernant Pierre Lepaultre, sculpteur ordinaire du Roi. Sommé par les marguilliers de l'église de Saint-Louis-en-l'Ile, de comparaître avec le sieur Leschaudelles, menuisier du Roi et représenter le plan et dessin qu'ils ont offert pour la construction et ornements de l'autel de la chapelle de communion. Lepautre n'y paraît pas., 8 août 1719; MC/ET/XII/345
      comparution; Saint-Louis-en-l'Ile (église); Lepaultre, Pierre; Leschaudelles (famille); menuisier; sculpteur
    - Prévost (Claude Auguste), marchand orfèvre joaillier, rue Saint-Louis § Mariage de .., 13 août 1719; MC/ET/XII/345
      contrat de mariage; Prévost, Claude Auguste
    - Prévost (Pierre), marchand orfèvre joaillier, rue des Déchargeurs § Mariage du fils de .., 13 août 1719; MC/ET/XII/345
      contrat de mariage; Prévost, Pierre
    - Devis pour la construction de la chapelle de la communion de l'église Saint-Louis-en-l'Ile. Vu le refus du sieur Lepaultre, sculpteur ordinaire du Roi, d'entreprendre ensemble avec françois Leschaudelles, menuisier ordinaire des bâtiments du Roi, les ouvrages nécessaires pour la perfection de l'autel de la chapelle, suivant les dessins ci-joints faits par eux, ledit Leschaudelles s'offre les exécuter seul., 19 août 1719; MC/ET/XII/345
      devis; Saint-Louis-en-l'Ile (église); Lepaultre (M.); Leschaudelles, François; menuisier; sculpteur
    - PARIS Eglise Saint-Louis en l'Ile Autel de la chapelle de la (-) § Devis et marché par François LESCHANDELLE, maître menuisier ordinaire des bâtiments du Roi; Dessin du rétabli et autel., 19 août 1719; MC/ET/XII/345
      devis; marché
    - Menuiserie, marché Eglise Saint-Louis en l'Ile § Devis et M. de .. par François Leschandelle, pour l'autel de la chapelle de la Communion en l' .., 19 août 1719; MC/ET/XII/345
      devis; marché; Leschandelle, François
    - Menuisier LESCHANDELLE (François) maître .. ordinaire des bâtiments du Roi. § Devis et M. par .. pour l'autel de la chapelle de la Communion de l'église de Saint-Louis en l'Ile. (dessin)., 19 août 1719; MC/ET/XII/345
    - Refus de Pierre Lepaultre, sculpteur ordinaire du Roi, d'entreprendre ensemble avec Leschaudelles, menuisier du Roi, les ouvrages pour la perfection de l'autel de la chapelle de la communion de l'église Saint-Louis-en-l'Ile, 19 août 1719; MC/ET/XII/345
      Saint-Louis-en-l'Ile (église); Lepaultre, Pierre; Leschaudelles (famille); menuisier; sculpteur
    - Payen (Mathurin Lambert) marchand joaillier rue Saint-Denis § Quittance de .., 22 août 1719; MC/ET/XII/345
    - Autun (Nicolas) maître doreur et privilégié fondeur suivant la Cour rue Saint-Denis § Cautionnement par .., 31 août 1719; MC/ET/XII/345
      Autun, Nicolas
  - Minutes. 1719, septembre - 1719, octobre, septembre 1719 - octobre 1719; MC/ET/XII/346
    - Petitbled (Nicolas), maître menuisier rue Darnétal § Mariage du fils de .., 3 septembre 1719; MC/ET/XII/346
      contrat de mariage; Petitbled, Nicolas
    - Petitbled (Nicolas Rollin), maître menuisier, rue Saint-Louis § Mariage de .., 3 septembre 1719; MC/ET/XII/346
      contrat de mariage; Petitbled, Nicolas Rollin
    - Benard (Jean Louis) serrurier ordinaire du comte de Toulouse à Rambouillet § Substitution, 14 septembre 1719; MC/ET/XII/346
      Benard, Jean Louis
    - Lemoine Jacques Noël, menuisier privilégié du roi au Pont-Marie § Mariage de .., 24 septembre 1719; MC/ET/XII/346
      contrat de mariage; Marie (pont); Lemoine, Jacques Noël; menuisier
    - Basseau (sieur) maître sculpteur à Paris § Quittance, 17 octobre 1719; MC/ET/XII/346
    - Daquin (Claude), maître peintre, rue des Ecouffes § Quittance, 17 octobre 1719; MC/ET/XII/346
      quittance; Daquin, Claude
    - Petit (Antoine) menuisier ébéniste gr. rue du fg. Saint Antoine § Quittance, 19 octobre 1719; MC/ET/XII/346
      quittance; Petit, Antoine
    - Petit (Nicolas) menuisier ébéniste gr. rue du fg. Saint Antoine § Quittance, 19 octobre 1719; MC/ET/XII/346
      quittance; Petit, Nicolas
    - Compte et quittance: 300 l. de rente au principal de 6000 l. saisie sur François Leclerc, conseiller architecte de sa majesté, faubourg Saint-Honoré, et Marie--Anne Herlau, sa femme, à la requête de Nicolas Sauvage, procureur au Châtelet., 27 octobre 1719; MC/ET/XII/346
      compte; quittance; Saint-Honoré (faubourg); Herlau, Marie Anne; Leclerc, François; Sauvage, Nicolas; architecte
  - Minutes. 1719, novembre - 1719, décembre, novembre 1719 - décembre 1719; MC/ET/XII/347
    - Benard (François) maçon à Brie sur Marne § Quittance de remboursement, 19 novembre 1719; MC/ET/XII/347
      quittance; Benard, François
    - Charpentier (Pierre) Maître menuisier rue Jean Paimollet § Mainlevée, 24 novembre 1719; MC/ET/XII/347
      Charpentier, Pierre
    - Chardin (Nicolas) maître fondeur place Saint Jean en Grève § Notoriété aux dires de .., 27 novembre 1719; MC/ET/XII/347
      Chardin, Nicolas
    - Gaugerant (Sieur) marchand lapidaire rue d'Orléans § procuration, 28 décembre 1719; MC/ET/XII/347
      procuration
    - Obligation envers Dominique MAGNY, maître de l'Académie royale de danse. Rue St Louis., 29 décembre 1719; MC/ET/XII/347
      obligation; Saint-Louis (rue); Magny, Dominique